臺灣士林地方法院刑事判決　　　　　　　94年度簡上字第28號
公　訴　人　臺灣士林地方法院檢察署檢察官
上　訴　人　甲○
即　被　告
上列上訴人因妨害公務案件，不服本院士林簡易庭中華民國93
年9 月13日93年度士簡字第1134號第一審判決（聲請簡易判決處
刑案號：93年度偵字第6293號），提起上訴，本院管轄之第二審
合議庭判決如下：
    主  文
上訴駁回。
    事  實
一、甲○於民國93年5 月26日晚間，駕駛車號7623-DL 號自小客
    車，行經臺北市南港區○○○路○ 段444 號前時，於劃設紅
    線之路段違規臨時停車，並下車離去，適臺北市政府警察局
    南港分局警員丙○○及乙○○身穿制服於該處執行巡邏及取
    締交通違規勤務，丙○○發現上開違規情形後，即於同日晚
    間9 時45分許，走至該車停放處鳴笛4 次，並俟甲○出現後
    ，要求甲○出示身分證件，詎甲○竟拒絕出示，並質問丙○
    ○「你有看到我開車嗎？」，丙○○答稱「有」，甲○遂基
    於侮辱公務員之犯意，大聲辱罵丙○○「有你個屁！」（公
    然侮辱部分未據告訴），嗣甲○上車欲將車子駛離現場，經
    丙○○阻止並欲將甲○強行拉出車外時，甲○另基於妨害公
    務之犯意，以蠻力抗拒及揮動手臂之方式，施強暴於丙○○
    ，致丙○○右前臂受有傷害（傷害部分未據告訴）。
二、案經臺北市政府警察局南港分局報告臺灣士林地方法院檢察
    署檢察官聲請簡易判決處刑。
    理  由
一、訊據被告甲○對於在前揭時、地駕駛車號7623-DL 號自小客
    車違規停車，經警員丙○○要求出示身分證件開單取締，然
    拒絕出示，並質問丙○○「你有看到我開車嗎？」，丙○○
    答稱「有」，其遂回稱「有你個屁！」，及嗣後緊抓方向盤
    不願下車等情，固已坦承，惟仍矢口否認有侮辱公務員及妨
    礙公務之犯行，辯稱：上開言語係背對著丙○○所說，且只
    是加強語氣用語，並無侮辱之意思，又其係因看到警察拿槍
    出來，擔心下車會有危險，始不願下車，其並未對警員施以
    任何暴力云云。然查：
  (一)侮辱公務員部分：
    查被告甲○在說「有你個屁」之時，係手指著警員丙○○並
    對著丙○○所說，業據證人丙○○到庭證述屬實（見本院卷
    第43頁），且被告係先質問丙○○「你有看到我開車嗎？」
    ，丙○○答稱「有」之後，被告隨即大聲回稱「有你個屁！
    」，此對答過程業經本院當庭勘驗現場錄音帶無誤，有勘驗
    筆錄附卷可參（見本院卷第61頁），衡諸當時二人互有爭執
    及被告先出言質問丙○○之情形，被告顯無可能係背向丙○
    ○而為上開言語，是證人丙○○證稱被告乃當面罵其「有你
    個屁」等語，堪可採信。又丙○○為台北市政府警察局南港
    分局警員，被告於丙○○依法執行交通取締勤務時，對丙○
    ○表示有看到被告開車一事，當面回稱「有你個屁」，依一
    般社會通念，顯已達貶抑丙○○人格及尊嚴之程度，自屬侮
    辱之行為無疑，被告辯稱該語僅是加強語氣，並非侮辱云云
    ，亦無可採。
  (二)妨害公務部分：
  1.按現行犯，不問何人得逕行逮捕之；被告抗拒逮捕或脫逃者
    ，得用強制力逮捕之，刑事訴訟法第88條第1 項、第90條分
    別定有明文。查被告甲○以前述言詞侮辱警員丙○○後，即
    欲駕車離開，此業據本院勘驗現場錄音帶，被告稱「不好意
    思，我想要把車輛移到可以停的地方。」、「你們這二個警
    察，我說我要把我的車子移開」等語明確（見本院卷第62、
    68頁），且被告亦自承確有上車發動引擎之情事，則其事後
    辯稱上車係為打電話，並非要開車離去云云，顯不足採信。
    又被告於警員丙○○執行職務時，當場侮辱，即屬侮辱公務
    員之現行犯，依前開法條規定，警員丙○○自得予以逮捕，
    且被告拒不出示證件，反欲開車離去，亦顯有抗拒逮捕及脫
    逃之情事，則警員丙○○依前揭規定，以強制力將被告拉出
    車外，自於法有據，而為職權之正當行使，先予敘明。
  2.又被告雖一再否認曾有對丙○○施以暴力之行為，辯稱其僅
    係抓住方向盤不肯下車云云，惟查：警員丙○○以強制力將
    被告拉出車外時，被告除緊抓方向盤不肯下車之外，並曾揮
    動手臂阻擋抗拒，造成丙○○右前臂受傷等情，業據丙○○
    到庭證述明確（見本院卷第47頁），並有照片1 張附卷可稽
    （見偵查卷第16頁），而經本院勘驗現場錄音帶，被告確曾
    稱「…走開，麻煩請你走開好嗎？」，隨後警員丙○○即稱
    「你推我做什麼！」等語（見本院卷第61、62頁），亦可佐
    證被告應有揮手推阻警員丙○○之情事，況依丙○○右前臂
    受傷之情形，若僅係單純將被告拉出車外，而未遭受蠻力抗
    拒或揮擋，應不致造成如此傷勢，是被告確以蠻力抗拒及揮
    動手臂之方式，對警員丙○○施以強暴，堪以認定。
  3.另查，警員丙○○強制被告下車時，並無被告所稱其他支援
    警力拿槍對著被告之情事，此業據證人乙○○到庭證述明確
    （見本院卷第51頁），則被告妄執上開事由，辯稱係因擔心
    自身安危，要等110派員前來處理，故不願下車云云，亦不
    足憑採，併此敘明。
  (三)綜上所述，被告前述犯罪行為事證明確，應依法論科。
二、核被告甲○所為，係犯刑法第135條第1項之妨害公務罪及第
    140條第1項前段之侮辱公務員罪。又被告所犯上開2罪間，
    犯意各別，罪名不同，應分論併罰之。原判決引用刑事訴訟
    法第449條第1項前段、第3項、第454條第2項，刑法第135條
    第1 項、第140 條第1 項前段、第41條第1 項前段、第51條
    第6 款，罰金罰鍰提高標準條例第1 條前段、第2 條，逕以
    刑事簡易判決量處上訴人即被告侮辱公務員部分拘役20日、
    妨害公務部分拘役30日，應執行拘役40日，並諭知易科罰金
    之折算標準，其認事用法並無不當，量刑亦屬妥適，被告上
    訴意旨仍執上開辯詞否認犯罪，並指摘原判決不當，為無理
    由，應予駁回。
據上論斷，應依刑事訴訟法第455條之1第1項、第3項、第368條
，判決如主文。
本案經檢察官陳銘鋒到庭執行職務
中　　華　　民　　國　　94　　年　　10　　月　　31　　日
                  刑事第二庭審判長法  官  林清吉
                                  法  官  江翠萍
                                  法  官  馬傲霜
以上正本證明與原本無異。
不得上訴。
                                  書記官  陳玉瓊
中　　華　　民　　國　　94　　年　　11　　月　　3 　　日
